# 公司已经核定为一般纳税人，但还没有第一笔收入，那公司的开办费要开始摊销吗？利润表

提问人：amber0727 时间：2011-07-27 09:55:50
如题，请帮忙回复，不甚感谢！

回答人：chenyiwei
开办费何时开始摊销，根据你公司所执行的会计制度，确定开办期何时结束。与是否为增值税一般纳税人并无关系。开办期的结束时点需根据行业特点判断，完全可能是取得第一笔收入之前的某一时点。因为开办期是使企业的主营业务活动具备正常开展所需条件的时点。

回答人：chenyiwei
回复 amber0727 的帖子
以前我在本版面上回复过开办期（或者筹建期）的结束如何认定的问题，你可以搜索一下。